【裁判字號】    98,訴,4261
【裁判日期】    981230
【裁判案由】    毒品危害防制條例
【裁判全文】
臺灣板橋地方法院刑事判決              98年度訴字第4261號
公  訴  人  臺灣板橋地方法院檢察署檢察官
被      告  甲○○
上列被告因毒品危害防制條例案件，經檢察官提起公訴（98年度
毒偵字第6047號），本院依簡式審判程序判決如下：
    主  文
甲○○施用第一級毒品，累犯，處有期徒刑柒月。又施用第二級
毒品，累犯，處有期徒刑肆月。扣案甲基安非他命壹包淨重貳點
玖陸公克沒收銷燬之；上開甲基安非他命之外包裝袋壹只沒收。
應執行有期徒刑玖月；扣案甲基安非他命壹包淨重貳點玖陸公克
沒收銷燬之；上開甲基安非他命之外包裝袋壹只沒收。
    事  實
一、甲○○前因施用毒品案件，經本院以95年度毒聲字第1238號
    裁定送觀察、勒戒後，認無繼續施用毒品之傾向，於民國95
    年9 月21日執行完畢釋放出所，並由臺灣板橋地方法院檢察
    署檢察官以95年度毒偵字第3985號、第6013號為不起訴處分
    確定。復因施用第二級毒品案件，再經本院以97年度簡字第
    6144號刑事簡易判決判處有期徒刑三月確定，嗣於98年3 月
    1 日縮刑期滿執行完畢。
二、詎甲○○仍不知悛悔，復基於施用第一級毒品海洛因（下稱
    海洛因）之犯意，於98年8 月18日某時，在臺北縣土城市○
    ○路不詳地址之友人住處內，以將海洛因粉末摻入香菸後，
    再點火吸食其煙霧之方式，非法施用海洛因一次；又基於施
    用第二級毒品甲基安非他命（下稱甲基安非他命）之犯意，
    於98年8 月19日上午某時，在其位於臺北縣土城市○○路○
    段207 巷2 弄5 號2 樓之住處內，以將甲基安非他命粉末置
    於玻璃球吸食器內，再於其下方點火燒烤產生煙霧後加以吸
    用之方式，非法施用甲基安非他命一次。嗣於98年8 月19日
    下午3 時50分許，在臺北縣土城市○○路○段22號前為警查
    獲，並當場扣得甲基安非他命一包（淨重2.96公克）。
三、案經臺北市政府警察局大安分局移送臺灣板橋地方法院檢察
    署檢察官偵查起訴。
    理  由
一、本件被告甲○○所犯係死刑、無期徒刑、最輕本刑為三年以
    上有期徒刑以外之罪，其於準備程序中就被訴事實為有罪之
    陳述，經法官告知簡式審判程序之旨，並聽取公訴人及被告
    之意見後，本院業已於98年12月23日依刑事訴訟法第273 條
    之1 第1 項之規定，合議裁定由受命法官獨任進行簡式審判
    程序，合先敘明。
二、前揭事實業據被告於偵查及本院審理中均供承不諱，而其於
    上開時、地為警查獲後所採尿液經送臺灣尖端先進生技醫藥
    股份有限公司以EIA 酵素免疫分析法初步檢驗，再以GC/MS
    氣相層析質譜儀法確認檢驗結果，確均呈鴉片類（嗎啡）及
    甲基安非他命類陽性反應乙節，亦有該公司98年8 月26日濫
    用藥物檢驗報告、尿液檢體委驗單各一紙附卷可稽，暨毒品
    甲基安非他命一包扣案可資佐證。前揭扣案毒品經送鑑定後
    ，確實含有甲基安非他命成分等情，復有臺北市政府警察局
    大安分局98年8 月19日查獲涉嫌毒品危害防制條例毒品鑑驗
    報告書一份在卷可按，被告之自白既有上開證據足資補強，
    應堪信為真實。據此，本案事證明確，被告犯行堪以認定。
三、被告前因施用毒品案件，經本院以95年度毒聲字第1238號裁
    定送觀察、勒戒後，認無繼續施用毒品之傾向，於95年9 月
    21日執行完畢釋放出所，並由臺灣板橋地方法院檢察署檢察
    官以95年度毒偵字第3985號、第6013號為不起訴處分確定等
    情，有臺灣高等法院被告前案紀錄表一份在卷可參，其再犯
    本件施用第一級、第二級毒品之罪，係於觀察、勒戒執行完
    畢釋放後五年內再犯毒品危害防制條例第10條第1 項、第2
    項之罪，依該條例第23條第2 項規定，應逕予論罪科刑。
四、論罪科刑部分：
(一)按海洛因、甲基安非他命分別係毒品危害防制條例第2 條第
    2 項第1 款、第2 款所定之第一級、第二級毒品，故核被告
    所為，係犯上開條例第10條第1 項之施用第一級毒品罪及同
    條第2 項之施用第二級毒品罪。其為施用第一級毒品海洛因
    、第二級毒品甲基安非他命而持有之行為，皆為其施用之高
    度行為所吸收而不另論罪。其所犯上開二罪間，犯意各別、
    行為互殊，應予分論併罰。
(二)被告前因施用第二級毒品案件，經本院以97年度簡字第6144
    號刑事簡易判決判處有期徒刑三月確定，嗣於98年3 月1 日
    縮刑期滿執行完畢乙節，有上開被告前案紀錄表一份在卷可
    按，其受有期徒刑執行完畢後五年內，故意再犯本件有期徒
    刑以上之各罪，皆為累犯，均應依刑法第47條第1 項之規定
    加重其刑。
(三)本院爰審酌被告前已有因施用毒品而經觀察、勒戒及論罪科
    刑之紀錄，業如上述，猶再犯本件施用毒品犯行，可徵其悔
    意不深，遠離毒品之意志薄弱，惟其施用毒品係自戕行為，
    對他人法益尚無具體危害，及其施用毒品之動機，暨犯罪後
    坦承犯行之態度等一切情狀，分別量處如主文所示之刑，並
    定其應執行之刑，以資懲儆。
(四)扣案甲基安非他命一包內之甲基安非他命（淨重2.96公克）
    係第二級毒品，不問屬於犯人與否，均應依毒品危害防制條
    例第18條第1 項前段規定宣告沒收銷燬之。至盛裝上開甲基
    安非他命之外包裝袋一只，有防制毒品裸露、潮濕及便於攜
    帶之功能，係被告所有供犯本件施用毒品犯行所用之物，業
    據其供承在卷，爰併依刑法第38條第1 項第2 款之規定沒收
    之。
據上論斷，應依刑事訴訟法第273 條之1 第1 項、第299 條第1
項前段，毒品危害防制條例第10條第1 項、第2 項、第18條第1
項前段，刑法第11條前段、第47條第1 項、第51條第5 款、第38
條第1 項第2 款，判決如主文。
本案經檢察官陳旭華到庭執行職務。
中    華    民    國    98    年    12    月    30    日
                  刑事第十庭  法  官  張紹省
上列正本證明與原本無異。
如不服本判決，應於判決送達後10日內敘明上訴理由，向本院提
出上訴狀 (應附繕本) ，上訴於臺灣高等法院。其未敘述上訴理
由者，應於上訴期間屆滿後20日內向本院補提理由書「切勿逕送
上級法院」。
                              書記官  周雅玲
中    華    民    國    98    年    12    月    31    日
附錄本案論罪科刑法條全文：
毒品危害防制條例第10條
施用第一級毒品者，處六月以上五年以下有期徒刑。
施用第二級毒品者，處三年以下有期徒刑。

司法院資訊處製作；財團法人民間司法改革基金會備份。
